【裁判字號】    95,醫上訴,5
【裁判日期】    950705
【裁判案由】    過失致死
【裁判全文】
臺灣高等法院刑事判決                 95年度醫上訴字第5號
上  訴  人
即  自訴人  甲○○
被      告  乙○○
上列上訴人因被告過失致死案件，不服臺灣臺北地方法院95年度
醫自字第1號，中華民國95年5月2日第一審判決，提起上訴，本
院判決如下：
    主      文
上訴駁回。
    事實及理由
一、上訴人即自訴人之自訴意旨略稱：被告乙○○係國立臺灣大
    學醫學院附設醫院（設臺北市中正區○○○路7號，下稱臺
    大醫院）婦產科主治醫師，為從事醫療業務之人；緣自訴人
    甲○○之女即被害人陳憶雯於民國90年9月26日，因卵巢癌
    併胸部及肝臟轉移至臺大醫院治療，並由被告擔任主治醫師
    ，被害人住院後於同年10月3日至7日進行5天之化學治療，
    並於同年月8日經院方通知出院，惟自訴人因見被害人病情
    惡化而拒絕辦理出院，嗣因被害人腫瘤已大範圍擴散，經以
    手術、化學治療等均無法改善，被害人終於91年2月8日死亡
    ，因認被告涉有刑法第276條第2項之業務過失致死罪嫌，前
    經自訴人向台灣台北地方法院檢察署提起告訴，經該署檢察
    官於94年10月31日以94年度偵字第17125號處分不起訴，自
    訴人不服，已提申訴（應指再議）在案等語。
二、上訴人之上訴意旨如附件所載。
三、按同一案件，經檢察官開始偵查者，不得再行自訴，又不得
    提起自訴而提起者，應諭知不受理之判決，刑事訴訟法第32
    3條第1項及第334條分別定有明文。
四、經查：本件上訴人自訴被告乙○○涉犯上開業務過失致死罪
    嫌，前經台灣台北地方法院檢察署檢察官於94年10月31日偵
    查終結，認被告犯罪嫌疑不足以94年度偵字第17125號處分
    不起訴；告訴人不服提起再議，迭經臺灣高等法院檢察署於
    95年4月18日以檢紀餘字第10709號函覆，因上訴人逾再議期
    間始提起再議，其再議不合法，有刑事告訴狀、上開臺灣臺
    北地方法院檢察署檢察官不起訴處分書、臺灣高等法院檢察
    署函各一件在卷可憑。上訴人對同一案件經不起訴處分確定
    後，已不得提起自訴之案件而再行提起本件自訴，依照上開
    說明，自不合法。原審不經言詞辯論，逕為不受理之判決，
    經核並無不合，自訴人上訴意旨仍執前詞指摘不起訴處分不
    當云云，為無理由，應予駁回。再對於原審諭知不受理判決
    ，第二審法院認其為無理由而駁回上訴，依刑事訴訟法第
    372條之規定，得不經言詞辯論為之，併此敘明。
據上論斷，應依刑事訴訟法第368條、第372條、第343條，判決
如主文。
中    華    民    國    95    年    7     月     5    日
                  醫療法庭  審判長法  官  陳貽男
                                  法  官  許仕楓
                                  法  官  孫惠琳
以上正本證明與原本無異。
如不服本判決，應於收受送達後十日內向本院提出上訴書狀，其
未敘述上訴之理由者並得於提起上訴後十日內向本院補提理由書
（均須按他造當事人之人數附繕本）。
                                  書記官  魏汝萍
中    華    民    國    95    年    7     月     5    日


司法院資訊處製作；財團法人民間司法改革基金會備份。
